臺灣新北地方法院板橋簡易庭民事簡易判決
110年度板建簡字第110號
原      告  陳淑敏  
被      告  金寶大道公寓大廈管理委員會

法定代理人  吳俞葶  
上列當事人間請求損害賠償事件，本院於民國111年9月5日言詞
辯論終結，判決如下：
    主      文
原告之訴及假執行之聲請均駁回。
訴訟費用由原告負擔。
    事實及理由
一、原告主張：原告為門牌號碼新北市○○區○○路00號7樓房屋（
    下稱系爭房屋）之所有權人，被告則為原告系爭房屋所在之
    公寓大廈管理委員會。系爭房屋上方頂樓之社區公共平台，
    因被告長期疏於管理、維護而有漏水情況，且滲漏至系爭房
    屋，致系爭屋室內天花板砂石剝落，牆壁多處汙損及壁癌蔓
    延。原告曾於民國110年8月22日區分所有權人會議提案並經
    被告允諾將請人安排會勘，至今仍未安排，原告亦曾多次向
    被告反應此情，被告均未置理。為此，爰依民法第767條第1
    項中段之規定，提起本件訴訟等語。並聲明：㈠被告應將門
    牌號碼新北市○○區○○路00號7樓之頂樓平台修復至不再漏水
    之狀態。㈡願供擔保請准宣告假執行。
二、被告則以：依照建商之社區房屋買賣契約，頂樓平台之使用
    權屬於原告，非管委會修繕範圍，且原告應舉證漏水原因與
    管委會所負責之區域有關等語，資為抗辯。並聲明：原告之
    訴駁回。
三、法院之判斷：
  ㈠原告主張之事實，固據其提出系爭房屋建物登記第一類謄本
    、金寶大道社區110年8月22日110年度區分所有權人會議資
    料、110年9月16日板橋漢生郵局存證號碼000143號存證信函
    、系爭房屋屋內天花板照片、謙誠工程有限公司估價單為據
    ，被告對於前開證據之形式真正並不爭執，惟否認原告主張
    系爭房屋漏水與被告有關，並以前詞置辯。
  ㈡按當事人主張有利於己之事實者，就其事實有舉證之責任，
    民事訴訟法第277條本文定有明文。次按民事訴訟如係由原
    告主張權利者，應先由原告負舉證之責，若原告先不能舉證
    ，以證實自己主張之事實為真實，則被告就其抗辯事實即令
    不能舉證，或其所舉證據尚有疵累，亦應駁回原告之請求，
    最高法院17年上字第917號判例可資參照。原告主張系爭房
    屋之漏水原因，既經被告否認，則原告應就系爭房屋之漏水
    情形與被告間具相當因果關係盡舉證之責，然兩造於111年9
    月5日言詞辯論期日均表示不同意墊付鑑定費用等語，致無
    法鑑定，又原告復未就漏水原因提出其他證明或舉證以實其
    說，則原告主張，難謂有據，無可採認。　
四、綜上所述，原告依民法第767條第1項中段，請求被告應將門
    牌號碼新北市○○區○○路00號7樓之頂樓平台修復至不再漏水
    之狀態，為無理由，應予駁回。原告之訴既經駁回，其假執
    行之聲請即失所依附，應併予駁回。
五、本件事證已臻明確，兩造其餘之攻擊防禦方法及所提證據，
    於判決結果不生影響，爰不一一論列，併此敘明。
六、訴訟費用負擔之依據：民事訴訟法第78條。　　
中　　華　　民　　國　　111 　年　　9 　　月　　29　　日
                  臺灣新北地方法院板橋簡易庭
                        法  官  陳怡親
以上為正本係照原本作成。
如不服本判決，應於送達後20日內，向本院提出上訴狀並表明上
訴理由，如於本判決宣示後送達前提起上訴者，應於判決送達後
20日內補提上訴理由書（須附繕本）。
中　　華　　民　　國　　111 　年　　9 　　月　　29　　日
                        書記官  劉芷寧